【裁判字號】    98,交聲,443
【裁判日期】    981204
【裁判案由】    聲明異議
【裁判全文】
臺灣嘉義地方法院交通事件裁定         98年度交聲字第443號
原處分機關  交通部公路總局嘉義區監理所
異  議  人
即受處分人  甲○○
上列異議人即受處分人因違反道路交通管理處罰條例案件，對於
原處分機關即交通部公路總局嘉義區監理所中華民國98年11月9
日所為之處分（嘉監裁字第裁70-L00000000號裁決書）聲明異議
，本院裁定如下：
    主  文
異議駁回。
    理  由
一、異議意旨略以：異議人即受處分人甲○○因於民國98年10月
    18日下午5 時5 分許，行經嘉義市○○路口欲左轉興業西路
    口，從南京路口向北看過去，在興業西路口上之方格線並不
    清楚，原處分顯有違誤應予撤銷，爰聲明異議等語。
二、按機器腳踏車行駛至交岔路口，其轉彎，應依標誌或標線之
    規定行駛，道路交通安全規則第99條第2 項定有明文。次按
    汽車駕駛人轉彎時，不依標誌、標線、號誌指示者，處新臺
    幣600 元以上1800元以下罰鍰；汽車駕駛人（包含機器腳踏
    車），違反第48條第1 項第2 款，除依原條款處罰鍰外，並
    記違規點數1 點，道路交通管理處罰條例第48條第1 項第2
    款、第63條第1 項第1 款分別定有明文。
三、經查：異議人於98年10月18日下午5 時5 分許，行經嘉義市
    ○○路口欲左轉興業西路口，未依該路口所設置之機慢車兩
    段左轉標誌指示，逕行左轉，為嘉義市政府警察局第一分局
    八掌派出所警員攔停，並填製嘉市警交字第L00000000 號舉
    發違反道路交通管理事件通知單予以舉發之事實，業據異議
    人所不爭執（見被告提出之聲明交通異議狀、陳述單），並
    有上開舉發單、上開路口照片2 紙在卷可稽，上開事實，應
    堪認定。又自南京路口由南往北行向即異議人行進之方向觀
    之，在該路口停止線之前（即在紅綠燈標誌之附近），有藍
    底白色圖案之機車兩段式左轉圖示標誌，其下方設有白底黑
    字「機慢車兩段左轉」說明之標誌；在該路口停止線前方路
    面，尚有明顯之「待轉區」白色框線標示，且以白色虛線標
    線之指示前進線延伸至興業路口東往西方向路口之待轉區○
    ○○路口之照片2 紙在卷可參，是上開路口之機慢車應兩段
    式左轉之標示顯而易見，並無異議人所示並不清楚之情，異
    議人之上開抗辯，顯不足採。
三、綜上所述，異議人於上開時間騎乘機車行駛在有兩段式左轉
    標誌，並有劃設機車待轉區○○○路口，而未依照標誌、標
    線行進，原處分機關依道路交通管理處罰條例第48條第1 項
    第2 款、違反道路交通管理事件統一裁罰基準及處理細則及
    違反道路交通管理事件統一裁罰基準表所載之裁罰標準之相
    關規定，裁處異議人600 元之罰鍰，並依道路交通管理處罰
    條例第63條第1項第1款之規定，記違規點數1點，亦核無違
    誤，是本件異議自為無理由，應予駁回。
據上論結，應依道路交通管理處罰條例第87條第2 項、道路交通
案件處理辦法第19條，裁定如主文。
中    華    民    國    98    年    12    月     4    日
                  交通法庭    法  官  梁淑美
上列正本證明與原本無異。
如不服本裁定，應於裁定送達後5日內，向本院提出抗告狀（應
附繕本）。
中    華    民    國    98    年    12    月     4    日
                              書記官  林金福


司法院資訊處製作；財團法人民間司法改革基金會備份。
